【裁判字號】    95,交聲,685
【裁判日期】    951030
【裁判案由】    違反道路交通管理處罰條例聲明異議
【裁判全文】
臺灣臺北地方法院交通事件裁定         95年度交聲字第685號
原處分機關  臺北市交通事件裁決所
異  議  人
即受處分人  雲碩國際股份有限公司
代  理  人  李村誠
上列受處分人因違反道路交通管理處罰條例案件，對臺北市交通
事件裁決所於中華民國九十五年六月十四日所為之處分（北市裁
三字第裁二二—000000000號）聲明異議，本院裁定如
下：
        主  文
異議駁回。
        理  由
一、按領有牌照之汽車所有人應於指定日期前後一個月內持行車
    執照、新領牌照登記書向公路監理機關申請檢驗；又汽車不
    依限期參加定期檢驗或臨時檢驗者，處汽車所有人新臺幣（
    下同）九百元以上一千八百元以下罰鍰；逾期一個月以上者
    並吊扣其牌照，至檢驗合格後發還，逾期六個月以上者，註
    銷其牌照，道路交通安全規則第四十四條第一項後段、道路
    交通管理處罰條例第十七條第一項分別定有明文。
二、原處分意旨略以：受處分人即異議人雲碩國際股份有限公司
    所有之八六一九—ＤＸ號自小貨車，於民國九十五年二月十
    六日經臺北市監理處舉發有「不依限期參加定期檢驗」之違
    規行為，經異議人先行繳納罰鍰九百元後（部分結案），該
    車仍未依規定參加定期檢驗，且已逾六個月以上，原處分機
    關即臺北市交通事件裁決所函請原舉發機關調查結果，仍認
    受處分人有前揭違規行為，乃依道路交通管理處罰條例第十
    七條第一項規定，及違反道路交通管理事件統一裁罰基準及
    處理細則所訂之違反道路交通管理事件統一裁罰基準表，於
    九十五年六月十四日裁處罰鍰九百元，並註銷其牌照。
三、本件異議要旨略以：異議人所有之八六一九—ＤＸ號自小貨
    車於前往台北縣烏來鄉○○○道路坍方造成貨車滑落下方數
    十公尺深之河谷，至今無法驗車及撤銷牌照，為此聲明異議
    ，請求撤銷原處分云云。經查：
   (一)異議人所有之車牌號碼八六一九—ＤＸ號自小貨車應於九
     十四年九月二十三日參加定期檢驗，而逾期未參加，經原
     處分機關逕行舉發等情，有台北市監理處九十五年七月十
     二日北市監一字第九五六二五六七一００號函一紙在卷可
     稽，且為異議人所不爭執。準此，異議人所有之自用小貨
     車不依限期參加定期檢驗之事實，堪予認定。
   (二)異議人雖以伊車輛因道路坍方陷入河谷，故未能參加檢驗
     云云，惟查車輛檢驗係屬「行政管制」事項，於車輛未報
     廢或註銷牌照之前，車主均負有參加行政檢驗之義務，與
     車輛「實體上是否存在」無關。是異議人如確有車輛不能
     使用之情事，即應立刻將車輛報廢或註銷行照，即可免於
     繳納牌照稅、燃料稅及參加定期檢驗等行政上義務，此為
     一般人所週知之常識，而異議人所有之上開車輛於九十四
     年五月二日晚間九時許因故掉落烏來鄉河谷後，迄至原處
     分機關於九十五年六月十四日裁決時，均未辦理停駛登記
     ，此有上開台北市監理處函一份附卷為憑；是異議人此部
     分所辯，縱然屬實，然其既有疏未辦理停駛登記之過失，
     自仍不得據此主張免罰。
四、綜上所述，原處分機關依道路交通管理處罰條例第十七條第
    一項、違反道路交通管理事件統一裁罰基準表之規定，裁處
    異議人九百元罰鍰，並依上開規定註銷其牌照，即無違誤。
    受處分人猶執前詞，指摘原處分不當，為無理由，應予駁回
    。
據上論斷，應依道路交通案件處理辦法第十九條，裁定如主文。
中    華    民    國    95    年    10   月    30    日
                        交通法庭法  官  吳佳薇
上正本證明與原本無異。
如不服本裁定，應於裁定送達後5日內向本院提出抗告狀。
中    華    民    國    95    年    11    月    1     日
                                書記官  潘文賢


司法院資訊處製作；財團法人民間司法改革基金會備份。
